【裁判字號】    95,簡上,1034
【裁判日期】    951117
【裁判案由】    毒品危害防制條例
【裁判全文】
臺灣高雄地方法院刑事判決            95年度簡上字第1034號
上  訴  人
即  被  告  甲○○
上列上訴人因毒品危害防制條例案件，不服本院高雄簡易庭於中
華民國95年7 月19日95年度簡字第4174號第一審簡易判決（聲請
簡易判決處刑案號：95年度毒偵字第4526號），本院管轄之第二
審合議庭判決如下
    主  文
上訴駁回。
    事  實
一、甲○○前因施用毒品案件，經本院以92年度毒聲字第823 號
    裁定觀察、勒戒後，認無繼續施用毒品之傾向，於民國92年
    5 月21日釋放出所（指揮書執畢日期為92年6 月1 日），並
    經臺灣高雄地方法院檢察署檢察官以92年度毒偵緝字第303
    號不起訴處分確定。詎仍未戒斷毒癮，於前開觀察勒戒執行
    完畢釋放5 年內，復基於施用第二級毒品甲基安非他命之犯
    意，於95年4 月10日晚上8 時許在高雄縣岡山鎮某處之「天
    地大樓」內，以玻璃球燒烤吸食煙霧之方式，施用第二級毒
    品甲基安非他命1 次。嗣因違反毒品防制條例案件遭通緝，
    經警於95年4 月13日晚上7 時許，在高雄縣阿蓮鄉○○路與
    民族路口因形跡可疑而盤查查獲，並經其同意採尿送驗，發
    現呈第二級毒品甲基安非他命陽性反應，始悉上情。
二、案經高雄縣政府警察局湖內分局報告臺灣高雄地方法院檢察
    署檢察官偵查起訴。
    理  由
一、按被告於第二審經合法傳喚，無正當之理由不到庭者，得不
    待其陳述，逕行判決，刑事訴訟法第371 條定有明文。次按
    對於簡易判決處刑不服而上訴者，得準用上開規定，此觀諸
    刑事訴訟法第455 條之1 第3 項之規定自明。是本件上訴人
    即被告甲○○經本院合法傳喚後，無正當理由未到庭，本院
    爰不待其陳述，逕為判決，合先敘明。
二、上訴人即被告甲○○經本院合法傳喚未到庭，惟其已於原審
    就上開時地施用第二級毒品甲基安非他命坦承不諱，且有臺
    灣檢驗科技股份有限公司濫用藥物尿液檢驗報告、高雄縣政
    府警察局湖內分局煙毒、麻藥案件嫌疑人尿液採集編號對照
    表各1 份在卷可稽，足認被告之自白與事實相符。又被告前
    經本院以92年度毒聲字第823 號裁定觀察、勒戒後，認無繼
    續施用毒品之傾向，於92年5 月21日釋放出所（指揮書執畢
    日期為92年6 月1 日），並經臺灣高雄地方法院檢察署檢察
    官以92年度毒偵緝字第303 號不起訴處分確定，有全國施用
    毒品案件紀錄表、本院院內索引卡記錄報表、臺灣高等法院
    被告前案紀錄表各1 份在卷可按。是被告於前開觀察、勒戒
    執行完畢釋放後5 年內，再犯本件施用毒品之罪，應依毒品
    危害防制條例第23條第2 項之規定依法訴追依法處罰。從而
    ，本件事證明確，被告犯行足堪認定，應依法論科。
三、被告行為後，刑法、刑法施行法業已於94年2 月2 日、95年
    6 月14日修正公布，並均自95年7 月1 日施行，參酌最高法
    院95年5 月23日刑事庭第8 次會議決議，應依刑法第2 條第
    1 項之規定，為新舊法比較。本件易科罰金之折算標準，經
    適用行為時修正前刑法第41條、修正前罰金罰鍰提高標準條
    例第2 條（現已刪除）及現行法規所定貨幣單位折算新臺幣
    條例第2 條之結果，最高得以銀元300 元即新臺幣900 元折
    算1 日，如依修正後刑法第41條之規定，則係以新臺幣1000
    元、2000元或3000元折算一日，是比較結果，自以舊法有利
    於被告，應依刑法第2 條第1 項前段，適用行為時之刑法諭
    知易科罰金之折算標準。
四、核被告所為，係犯毒品危害防制條例第10條第2 項之施用第
    二級毒品罪。被告持有第二級毒品進而施用，其持有毒品之
    低度行為為施用之高度行為所吸收，不另論罪。原審於比較
    新舊法後，因而適用刑事訴訟法第449 條第1 項前段、第3
    項、第454 條第2 項（原審贅引刑事訴訟法第450 條第1 項
    ）、毒品危害防制條例第10條第2 項，刑法第11條前段、第
    2 條第1 項前段、（修正前）第41條第1 項前段，廢止前罰
    金罰鍰提高標準條例第2 條等規定，並審酌被告曾因施用毒
    品送觀察勒戒，並曾因施用毒品經判處徒刑5 月後，仍未能
    徹底戒絕毒品，復再犯本件施用毒品罪，顯見其並無戒除毒
    害之決心，惟犯後坦承犯行，施用毒品乃自戕一己之身體健
    康，並具有病患性人格之特質，行為本身對社會所造成之危
    害並非直接、鉅大等一切情狀，量處有期徒刑5 月，並諭知
    易科罰金之折算標準，其認事用法，均無不合，量刑亦屬適
    當。上訴人即被告甲○○之上訴意旨，僅泛稱對原審判決不
    服，故提起上訴云云。然被告罪證明確，業經原審認定詳細
    ，被告未具體敘明原審有何不當或違法之處，僅空言不服原
    審判決，其上訴自無理由，應予駁回。
據上論斷，應依刑事訴訟法455 條之1 第1 項、第3 項、第368
條、第371條，判決如主文。
本案經檢察官乙○○到庭執行職務。
中    華    民    國    95    年    11    月    17    日
                  刑事第十五庭審判長法  官   唐照明
                                    法  官   洪乙心
                                    法  官   梁淑美
以上正本證明與原本無異。
不得上訴。
中    華    民    國    95    年    11    月    17    日
                                    書記官   林麗文


司法院資訊處製作；財團法人民間司法改革基金會備份。
